【裁判字號】    98,訴,488
【裁判日期】    980327
【裁判案由】    毒品危害防制條例
【裁判全文】
臺灣臺中地方法院宣示判決筆錄           98年度訴字第488號
公  訴  人  臺灣臺中地方法院檢察署檢察官
被      告  乙○○
上列被告因毒品危害防制條例案件，經檢察官提起公訴（97年度
毒偵字第2816、4332、4597、5440、5729號），被告於行準備程
序時就被訴事實為有罪之陳述，受命法官於聽取當事人意見後，
由本院合議庭裁定改以簡式審判程序審理，判決如下：
    主    文
乙○○施用第一級毒品，累犯，處有期徒刑捌月。扣案之注射針
筒壹支沒收。又施用第一級毒品，累犯，處有期徒刑捌月。又施
用第一級毒品，累犯，處有期徒刑捌月。又施用第一級毒品，累
犯，處有期徒刑捌月。又施用第一級毒品，累犯，處有期徒刑捌
月。應執行有期徒刑貳年陸月；扣案之注射針筒壹支沒收。
    犯罪事實及理由
一、犯罪事實
    乙○○前於民國82年間曾因違反肅清煙毒條例及麻醉藥品管
    理條例案件，經法院各判處有期徒刑5年2月、3年2月、5月
    ，定應執行為有期徒刑7年10月確定；復於83年間因違反肅
    清煙毒條例及麻醉藥品管理條例案件，經法院各判處有期徒
    刑3年10月、10月，定應執行為有期徒刑4年6月確定。上開
    案件合併入監執行，嗣經假釋付保護管束出監。然乙○○復
    於89年間因施用毒品案件，經送觀察、勒戒後，認無繼續施
    用毒品之傾向，於89年2月17日執行完畢釋放。嗣又於89年7
    、8月間因施用毒品案件，經依送觀察、勒戒後，認有繼續
    施用毒品之傾向，再入戒治處所施以強制戒治並經檢察官提
    起公訴，戒治部分嗣經停止戒治，所餘期間付保護管束，而
    於90年10月31日未經撤銷，視為已執行完畢；刑罰部分經起
    訴後，亦經法院判處有期徒刑8月確定，並與上開徒刑部分
    入監接續執行，甫於96年8月8日執行完畢。詎猶不知警惕，
    復於下列時、地施用毒品：
  (一)於97年5月12日上午7、8時許，在臺中縣沙鹿鎮○○路40號
    住處內，以注射方式，施用第一級毒品海洛因1次。嗣於97
    年5月14日下午2時40分許，為警在上址查獲，並扣得注射針
    筒1支。
  (二)於97年7月13日，在臺中縣沙鹿鎮○○路40號住處內，以將
    海洛因摻入香菸內點燃吸食方式，施用第一級毒品海洛因1
    次。嗣於97年7月16日下午6時42分許，為警在臺中縣警察局
    清水分局明秀派出所採集其尿液送驗，結果呈嗎啡陽性反應
    。
  (三)於97年7月25日，在臺中縣沙鹿鎮○○路40號住處內，以將
    海洛因摻入香菸內點燃吸食方式，施用第一級毒品海洛因1
    次。嗣於97年7月28日上午11時15分許，為警在臺中縣警察
    局清水分局明秀派出所採集其尿液送驗，結果呈嗎啡陽性反
    應。
  (四)於97年8月16日，在臺中縣沙鹿鎮○○路40號住處內，以將
    海洛因摻入香菸內點燃吸食方式，施用第一級毒品海洛因1
    次。嗣於97年8月19日晚上11時14分許，為警在臺中縣警察
    局清水分局明秀派出所採集其尿液送驗，結果呈嗎啡陽性反
    應。
  (五)於97年9月28日，在臺中縣沙鹿鎮○○路40號住處內，以將
    海洛因摻入香菸內點燃吸食方式，施用第一級毒品海洛因1
    次。嗣於97年10月1日中午12時35分許，為警在臺中縣警察
    局清水分局偵查隊採集其尿液送驗，結果呈嗎啡陽性反應。
二、前開犯罪事實，有下列證據可證：
  (一)被告乙○○於警偵訊之自白，及於本院準備程序、審理時為
    認罪之陳述。
  (二)中國醫藥大學附設醫院藥物檢測中心尿液檢驗報告5紙、委
    託鑑驗代號與真實姓名對照表5紙。
  (三)注射針筒1支。
三、被告前於82年間曾因違反肅清煙毒條例及麻醉藥品管理條例
    案件，經法院各判處有期徒刑5年2月、3年2月、5月，定應
    執行為有期徒刑7年10月確定；復於83年間因違反肅清煙毒
    條例及麻醉藥品管理條例案件，經法院各判處有期徒刑3 年
    10月、10月，定應執行為有期徒刑4年6月確定。上開案件合
    併入監執行，嗣經假釋付保護管束出監。然乙○○復於89
    年間因施用毒品案件，經送觀察、勒戒後，認無繼續施用毒
    品之傾向，於89年2月17日執行完畢釋放。嗣又於89年7、8
    月間因施用毒品案件，經依送觀察、勒戒後，認有繼續施用
    毒品之傾向，再入戒治處所施以強制戒治並經檢察官提起公
    訴，戒治部分嗣經停止戒治，所餘期間付保護管束，而於90
    年10月31日未經撤銷，視為已執行完畢；刑罰部分經起訴後
    ，亦經法院判處有期徒刑8月確定，並與上開徒刑部分入監
    接續執行，甫於96年8月8日執行完畢，有臺灣高等法院被告
    前案紀錄表1份在卷足憑，其於5年以內故意再犯上開有期徒
    刑以上之各罪，為累犯，均應依刑法第47條第1項之規定，
    加重其刑。
四、依刑事訴訟法第273條之1第1項、第299條第1項前段、第310
    條之2、第454條第1項、第450條第1項，毒品危害防制條例
    第10條第1項，刑法第11條、第47條第1項、第51條第5款、
    第38條第1項第2款，判決如主文。
本案經檢察官甲○○到庭執行職務。
中    華    民    國    98    年    3     月    27    日
                  刑事第五庭    法  官 唐光義
以上正本證明與原本無異。
如不服本判決，應於收受送達後10日內向本院提出上訴書狀（應
敘述具體理由並附繕本）。
上訴書如未敘述理由，應於上訴期間屆滿後20日內補提理由書於
本院。                          書記官 黃聖心
中    華    民    國    98    年    3     月    27    日


司法院資訊處製作；財團法人民間司法改革基金會備份。
